臺灣雲林地方法院刑事判決　　　　　　　 96年度易字第261號
公　訴　人　臺灣雲林地方法院檢察署檢察官
被　　　告　甲○○
　　　　　　　　　　國民
　　　　　　　　　　（現另案於臺灣雲林第二監獄執行中）
上列被告因竊盜案件，經檢察官提起公訴（96年度偵緝字第104
號），本院判決如下：
    主      文
甲○○竊盜，累犯，處有期徒刑肆月；又毀壞門扇竊盜，累犯，
處有期徒刑玖月。應執行有期徒刑壹年。
    事實及理由
壹、犯罪事實：
    甲○○前因竊盜案件，經本院於民國92年5 月15日，以92年
    度易字第52號判處有期徒刑3 年確定，甫於94年8 月9 日縮
    短刑期假釋付保護管束出監，迄95年4 月3 日假釋期滿，未
    經撤銷假釋，以執行完畢論。詎其猶不知悔改，因染有毒癮
    ，缺錢購毒，意圖為自己不法之所有，分別起意為下列竊盜
    犯行：
    (一)95年10月24日10時許，在雲林縣虎尾鎮○○路66號丙○○
      之住處，趁其住處大門未上鎖而入侵（侵入住宅部分未據
      告訴），竊取丙○○所有置於上址2 樓房間內之現金新臺
      幣（下同）200 元、金戒指1 個及金牌2 面得手後，為丙○○查覺而逃逸。嗣後甲○○將竊得之現金花用殆盡，金
      戒指1 個及金牌2 面則於同日交由不知情之王文義，持往
      雲林縣虎尾鎮○○路78號即不知情之蔡宏聯所經營之「金
      元豐銀樓」，典當得款4,450 元，後王文義再將典當所得
      款項全數交與甲○○而花用殆盡。
    (二)96年1 月18日10時30分許，在雲林縣斗南鎮○○街15號即
      乙○○之住處，破壞大門玻璃，伸手入內開啟大門後侵入
      屋內，竊取乙○○所有置放於客廳辦公室抽屜內之現金共
      計9,500 元（50元硬幣120 個、10硬幣200 個、5 元硬幣
      200 個與1 元硬幣500 個）及羊造型金飾1 個得手後，將
      竊得現金花用殆盡，金飾部份則向姓名年籍不詳之人換取
      毒品吸食。
貳、認定犯罪事實所憑證據及理由：
    一證據能力部分：
      被告對檢察官所舉書面供述證據，於審判程序同意作為證
      據，本院審酌該等書面陳述作成時之情況，認為適當，依
      刑事訴訟法第159 條之5 第1 項之規定，認有證據能力。
    二證明力部分：
      (一)告訴人丙○○之警詢筆錄，及證人丙○○於檢察官面前
        之證述筆錄。證明：被告於95年10月24日10時許侵入丙○○上開住處，竊取2 樓房間內之現金200 元、金戒指
        1 個及金牌2 面。
      (二)被害人乙○○之警詢筆錄。證明：被害人乙○○之上開
        住處，於96年1 月18日10時30分遭人入侵行竊，共失竊
        9,500 元（50元硬幣120 個、10硬幣200 個、5 元硬幣
        200 個與1 元硬幣500 個）及羊造型金飾1 個等物。
      (三)王文義之警詢筆錄及證人王文義於檢察官面前之證述筆
        錄。證明：被告竊得丙○○所有之金戒指1 個及金牌2
        面後，將之交與不知情之王文義，委請王文義持之至雲
        林縣虎尾鎮○○路78號蔡宏聯所經營「金元豐銀樓」典
        當，得款4,450 元後，再交與被告。
      (四)蔡宏聯之警詢筆錄、證人蔡宏聯於檢察官面前之證述筆
        錄及飾金買入登記表1 份。證明：王文義持丙○○所有
        之金戒指1 個及金牌2 面至蔡宏聯所經營「金元豐銀樓
        」典當，得款4,450 元。
      (五)內政部警政署刑事警察局鑑驗書1 份。證明：被告於乙○○住處行竊遺留指紋2枚，與被告之指紋相符。
      (六)現場照片12張。證明：被告行竊現場之狀況。
      (七)被告於本院審理時坦承上開犯罪事實，並有被告之警詢
        及檢察官面前之供述筆錄可以佐證。
      被告之自白與相關證據均相符合，本件事證明確，被告之
      犯行應堪認定。
、論罪科刑之理由：
    一被告所為，係犯刑法第320 條第1 項竊盜罪，及同法第32
      1 條第1 項第2 款毀壞門扇竊盜罪。
    二被告前因竊盜案件，經本院於92年5 月15日，以92年度易
      字第52號判處有期徒刑3 年確定，甫於94年8 月9 日縮短
      刑期假釋付保護管束出監，迄95年4 月3 日假釋期滿，其
      假釋未經撤銷，以執行完畢論，有臺灣高等法院被告前案
      紀錄表1 份在卷可稽。被告於有期徒刑執行完畢後，5 年
      內故意再犯本件有期徒刑以上之罪，均為累犯，應各依刑
      法第47條第1 項加重其刑。
    三本院審酌被告前有毒品、竊盜等前科，有臺灣高等法院被
      告前案紀錄表在卷可按，顯見素行不佳，且前次因竊盜案
      件業經本院判處有期徒刑3 年確定，卻仍再犯本案，顯然
      缺乏自食其力賺取金錢及尊重他人財產權之觀念，不容輕
      縱；被告犯後坦承犯行，復賠償告訴人丙○○之損失，與
      告訴人丙○○達成和解，犯後態度良好，具有悔意等一切
      情狀，各量處如主文所示之刑，並定其應執行之刑。
肆、適用之法律：
    依刑事訴訟法第299 條第1 項前段、第284 條之1 ，刑法第
    320 條第1 項、第321 條第1 項第2 款、第47條第1 項、第
    51條第5 款，刑法施行法第1 條之1 ，判決如主文。
中　　華　　民　　國　　96　　年　　6 　　月　　15　　日
                  刑事第五庭    法  官　楊　欣　怡
以上正本證明與原本無異。
如不服本判決，應於判決收受後10日內，向本院提出上訴狀（須
附繕本）。
                                書記官　洪　秀　虹
中　　華　　民　　國　　96　　年　　6 　　月　　15　　日
附錄法條：
中華民國刑法第320條
意圖為自己或第三人不法之所有，而竊取他人之動產者，為竊盜
罪，處五年以下有期徒刑、拘役或五百元以下罰金。
意圖為自己或第三人不法之利益，而竊佔他人之不動產者，依前
項之規定處斷。
前二項之未遂犯罰之。
中華民國刑法第321條
犯竊盜罪而有左列情形之一者，處6 月以上5 年以下有期徒刑：
一  於夜間侵入住宅或有人居住之建築物、船艦或隱匿其內而犯
    之者。
二  毀越門扇、牆垣或其他安全設備而犯之者。
三  攜帶兇器而犯之者。
四  結夥三人以上而犯之者。
五  乘火災、水災或其他災害之際而犯之者。
六  在車站或埠頭而犯之者。
前項之未遂犯罰之。
